---
title: <center><font size="7"><b>Solución a la tarea 5</b></font></center>
subtitle: <center><font size="5"><b>Programación y métodos estadísticos avanzados en R</b></b></font></center>
author: <center><font size="5"><a href="http://marceloarayasalas.weebly.com/">Marcelo Araya-Salas, PhD</a></font></center>
date: <center>"`r Sys.Date()`"</center>
output:
  html_document:
    css: extra.css
    df_print: tibble
    highlight: pygments
    toc: false
    toc_depth: 3
    toc_float:
      collapsed: yes
      smooth_scroll: yes
fontsize: 12pt 
editor_options: 
  chunk_output_type: console
---


<style>
body
  { counter-reset: source-line 0; }
pre.numberSource code
  { counter-reset: none; }
</style>

```{r, echo = FALSE}

# devtools::install_github("hadley/emo")
library("xaringanExtra")
library("knitr")
library("kableExtra")
# options to customize chunk outputs
knitr::opts_chunk$set(
  class.source = "numberLines lineAnchors", # for code line numbers
  tidy.opts = list(width.cutoff = 65), 
  tidy = TRUE,
  message = FALSE
 )

htmltools::tagList(
  xaringanExtra::use_clipboard(
    button_text = "<i class=\"fa fa-clipboard\"></i>",
    success_text = "<i class=\"fa fa-check\" style=\"color: #90BE6D\"></i>",
    error_text = "<i class=\"fa fa-times-circle\" style=\"color: #F94144\"></i>"
  ),
  rmarkdown::html_dependency_font_awesome()
)

# this is a customized printing style data frames 
# screws up tibble function
tibble <- function(x, ...) { 
  x <- kbl(x, digits=4, align= 'c', row.names = FALSE) 
   x <- kable_styling(x, position ="center", full_width = FALSE,  bootstrap_options = c("striped", "hover", "condensed", "responsive")) 
   asis_output(x)
}

registerS3method("knit_print", "data.frame", tibble)
```

Primero debemos preparar los archivos de ejemplo:

```{r, eval = FALSE}

# definir directorio a donde guardar los archivos
directorio <- "DIRECCION_DONDE_DESEA_GUARDAR_LOS ARCHIVOS_DE_EJEMPLO"

# guardar archivos
download.file(url = "https://github.com/maRce10/ucr_r_avanzado/raw/master/additional_files/datos_camara_submarina.zip", destfile = file.path(directorio, "datos_camara_submarina.zip"))

# extraerlos del zip
unzip(zipfile = file.path(directorio, "datos_camara_submarina.zip"), exdir = directorio)

# hacer vector con nombre y direccion de archivos
archivos_txt <- list.files(path = directorio, full.names = TRUE, pattern = "TXT$")

```

```{r, echo = FALSE}

# definir directorio a donde guardar los archivos
directorio <- ".."

# guardar archivos
download.file(url = "https://github.com/maRce10/ucr_r_avanzado/raw/master/additional_files/datos_camara_submarina.zip", destfile = file.path(directorio, "datos_camara_submarina.zip"))

# extraerlos del zip
unzip(zipfile = file.path(directorio, "datos_camara_submarina.zip"), exdir = directorio)

# hacer vector con nombre y direccion de archivos
archivos_txt <- list.files(path = directorio, full.names = TRUE, pattern = "TXT$")

```

&nbsp; 

También pueden bajar el archivo directamente de [este enlance](https://github.com/maRce10/ucr_r_avanzado/raw/master/additional_files/datos_camara_submarina.zip). Recuerde extraer los archivos y hacer el vector con los nombres de los archivos (correr líneas  de la 9 a la 13).

Si todo salió bien el vector "archivos_txt" debería tener `r length(archivos_txt)` elementos:

```{r}

length(archivos_txt)

```
&nbsp; 

<div class="alert alert-success">

1. Haga un bucle `for` que devuelva el número de especies para cada archivo (y si, es lo mismo que hicimos en clase)

```{r}

resultados <- vector() # vector vacio

for(i in archivos_txt){ # inicio del bucle

    txt <- read.table(i, header = TRUE, skip = 4, sep = "\t")  # leer archivo
    nrw <- nrow(txt) # calcular numero de filas
    
  resultados <- append(resultados, nrw) # guardar resultados en vector vacio
  }

resultados

```
&nbsp;


2. Haga un bucle `for` que devuelva el número de familias para cada archivo

```{r}

resultados_fam <- vector() # vector vacio

for(i in archivos_txt){ # inicio del bucle

    txt <- read.table(i, header = TRUE, skip = 4, sep = "\t")  # leer archivo
    nfam <- length(unique(txt$Family)) # calcular numero de familias
    
  resultados_fam <- append(resultados_fam, nfam) # guardar resultados en vector vacio
  }

```
&nbsp;

3. Cree un cuadro de datos (data frame) que contenga tres columnas, una para el nombre del archivo, otra para el número de especies y otra para el número de familias

```{r}

n_filas_df <- data.frame(archivo = basename(archivos_txt), especies = resultados, familias = resultados_fam)

n_filas_df
```


&nbsp;

4. Añada una columna al cuadro de datos creado en el ejercicio anterior indicando la fecha de creación del video (esta información se encuentra en la columna 'Date' de cada archivo de texto). Note que cada archivo contiene solamente una fecha. Debe usar un bucle `for` para extraer esta información de los archivos.

```{r}

resultados <- vector() # vector vacio

for(i in archivos_txt){ # inicio del bucle

    txt <- read.table(i, header = TRUE, skip = 4, sep = "\t")  # leer archivo
    fecha <- txt$Date[1] # calcular numero de familias
    
  resultados <- append(resultados, fecha) # guardar resultados en vector vacio
  }

n_filas_df$fecha <- resultados

```

&nbsp;

5. Añada una columna al cuadro de datos creado en el ejercicio 3 (y modificado en 4) indicando la profundidad a la que se grabó el video. Debe usar un bucle `for` para extraer esta información de los archivos.

```{r}

resultados <- vector() # vector vacio

for(i in archivos_txt){ # inicio del bucle

    txt <- read.table(i, header = TRUE, skip = 4, sep = "\t")  # leer archivo
    prof <- txt$Depth[1] # calcular numero de familias
    
  resultados <- append(resultados, prof) # guardar resultados en vector vacio
  }

resultados <- gsub(" m", "", resultados)
resultados <- gsub("\\,", ".", resultados)
n_filas_df$profundidad <- as.numeric(resultados)

```
&nbsp;

Note que la columna de profundidad no es numérica. Puede usar el siguiente código para convertir profundidad a un vector numérico (se necesita para el siguiente punto):
```{r}

n_filas_df$profundidad <- as.numeric(gsub(" m", "", gsub("\\,", ".", n_filas_df$profundidad)))

```
&nbsp;


6. Calcule es la correlación entre el número de especies observadas y la profundidad (pista: `cor.test()`) 

```{r}

# correlacion
cor.test(n_filas_df$especies, n_filas_df$profundidad)

```


&nbsp;

7. Calcule la correlación entre el número de familias y la profundidad

```{r}

# correlacion
cor.test(n_filas_df$familias, n_filas_df$profundidad)

```

&nbsp;


</div>

&nbsp; 



---

<font size="4">Información de la sesión</font>

```{r session info, echo=F}

sessionInfo()

```
