---
title: <center><font size="7"><b>Tarea 6</b></font></center>
subtitle: <center><font size="5"><b>Programación y métodos estadísticos avanzados en R</b></b></font></center>
author: <center><font size="5"><a href="http://marceloarayasalas.weebly.com/">Marcelo Araya-Salas, PhD</a></font></center>
date: <center>"`r Sys.Date()`"</center>
output:
  html_document:
    css: extra.css
    df_print: tibble
    highlight: pygments
    toc: false
    toc_depth: 3
    toc_float:
      collapsed: yes
      smooth_scroll: yes
fontsize: 12pt 
editor_options: 
  chunk_output_type: console
---


<style>
body
  { counter-reset: source-line 0; }
pre.numberSource code
  { counter-reset: none; }
</style>

&nbsp; 

<div class="alert alert-warning">

**Instrucciones**

  * La fecha de entrega es el 27 de octubre a las 11:59 pm
  * La tarea debe ser escrita en el formato para reportes dinámicos Rmarkdown (5 pts)
  * Debe entregar el archivo html generado del Rmarkdown por medio de mediación virtual (hay un enlace para someter la tarea). No envíe el archivo Rmd salvo que no pueda generar el html.
  * El archivo Rmarkdown debe utilizar secciones de código ("chunks") separados para cada ejercicio y subtítulos para cada uno así como comentarios en texto (2.5 pts)
  * El código dentro de los bloques de código debe estar documentado con comentarios usando '#'. En otras palabras: comente su código (2.5 pts)
  * Debe usar R básico para la manipulación de datos (5 pts)
  * Cada ejercicio tiene un valor de 5 puntos

</div>

&nbsp; 

```{r, echo = FALSE}

# devtools::install_github("hadley/emo")
library("xaringanExtra")
library("knitr")
library("kableExtra")
# options to customize chunk outputs
knitr::opts_chunk$set(
  class.source = "numberLines lineAnchors", # for code line numbers
  tidy.opts = list(width.cutoff = 65), 
  tidy = TRUE,
  message = FALSE
 )

htmltools::tagList(
  xaringanExtra::use_clipboard(
    button_text = "<i class=\"fa fa-clipboard\"></i>",
    success_text = "<i class=\"fa fa-check\" style=\"color: #90BE6D\"></i>",
    error_text = "<i class=\"fa fa-times-circle\" style=\"color: #F94144\"></i>"
  ),
  rmarkdown::html_dependency_font_awesome()
)

# this is a customized printing style data frames 
# screws up tibble function
tibble <- function(x, ...) { 
  x <- kbl(x, digits=4, align= 'c', row.names = FALSE) 
   x <- kable_styling(x, position ="center", full_width = FALSE,  bootstrap_options = c("striped", "hover", "condensed", "responsive")) 
   asis_output(x)
}

registerS3method("knit_print", "data.frame", tibble)
```


El siguiente código simula un juego de datos donde el predictor y la variable respuesta **no están asociados**:

```{r}

# definir semilla
set.seed(123)

# numero de observaciones
n <- 50

# variables aleatorias
x1 <- rnorm(n = n, mean = 0, sd = 1)
y <- rnorm(n = n, mean = 0, sd = 1)

# crear data frame
xy_datos <- data.frame(x1, y)

```

Podemos correr un modelo lineal que estime la (falta de) asociación entre las variables:

```{r}
# construir model
xy_mod <- lm(formula = y ~ x1, data = xy_datos)

# calcular el resumen
summ <- summary(xy_mod)

# extraer el valor de p
summ$coefficients[2, 4]
```

Note que la última linea de código devuelve el valor de p.

También podemos hacer el mismo ejercicio con un juego de datos donde las variables están asociadas de la siguiente forma:

```{r}
# numero de observaciones
n <- 50
b0 <- -4
b1 <- 0.55

# variables aleatorias
x1 <- rnorm(n = n, mean = 0, sd = 1)
error <- rnorm(n = n, mean = 0, sd = 1)
y <- b0 + b1 * x1 + error

# crear data frame
xy_datos <- data.frame(x1, y)

xy_mod <- lm(formula = y ~ x1, data = xy_datos)

summ <- summary(xy_mod)

# extraer el valor de p
summ$coefficients[2, 4]

```

---

<!-- skyblue box -->

<div class="alert alert-info">


1. Haga un bucle `replicate` que repita la simulación de **variables no asociadas** 1000 veces y que calcule el valor de p para cada juego de datos simulado en cada iteración. ¿Qué proporción de las 1000 repeticiones produjo un valor de p mayor o igual a 0.05 (osea, no fueron significativos)?  

```{r, eval = FALSE, echo=FALSE}

# numero de observaciones
n <- 30

reps <- replicate(n = 1000, expr = {

  # variables aleatorias
  x1 <-  rnorm(n = n, mean = 0, sd = 1)
  y <- rnorm(n = n, mean = 0, sd = 1)
 
  # crear data frame
  xy_datos <- data.frame(x1, y)
  
  xy_mod <- lm(formula = y ~ x1, data = xy_datos)
  
  summ <- summary(xy_mod)
  
  pval <- summ$coefficients[2, 4]
  
  return(pval)

})

sum(reps > 0.05) / length(reps)

```
&nbsp;

2. Corra el bucle anterior pero esta vez haga que la simulación genere solo 5 observaciones por replica (en vez de las 30 observaciones, pista: `n = 5`). ¿Como afecta este cambio la proporción de repeticiones con un valor de p mayor o igual a 0.05?

```{r, eval = FALSE, echo=FALSE}

# numero de observaciones
n <- 5

reps <- replicate(n = 1000, expr = {

  # variables aleatorias
  x1 <- rnorm(n = n, mean = 0, sd = 1)
  y <- rnorm(n = n, mean = 0, sd = 1)
 
  # crear data frame
  xy_datos <- data.frame(x1, y)
  
  xy_mod <- lm(formula = y ~ x1, data = xy_datos)
  
  summ <- summary(xy_mod)
  
  pval <- summ$coefficients[2, 4]
  
  return(pval)

})

sum(reps > 0.05) / length(reps)

```
&nbsp;

3. Haga un bucle `replicate` que repita la simulación de **variables asociadas** 1000 veces y que calcule el valor de p para cada juego de datos simulado en cada iteración. ¿Qué proporción de las 1000 repeticiones produjo un valor de p mayor o igual a 0.05?  

```{r, eval = FALSE, echo=FALSE}

  # numero de observaciones
n <- 50
b0 <- -4
b1 <- 0.55

reps <- replicate(n = 1000, expr = {

  # variables aleatorias
  x1 <- rnorm(n = n, mean = 0, sd = 1)
  error <- rnorm(n = n, mean = 0, sd = 1)
  y <- b0 + b1 * x1 + error

  # crear data frame
  xy_datos <- data.frame(x1, y)
  
  xy_mod <- lm(formula = y ~ x1, data = xy_datos)
  
  summ <- summary(xy_mod)
  
  pval <- summ$coefficients[2, 4]
  
  return(pval)

})

sum(reps > 0.05) / length(reps)

```
&nbsp;

4. Corra el bucle anterior pero esta vez haga que la simulación genere solo 5 observaciones por replica (en vez de las 30 observaciones, pista: `n = 5`). ¿Como afecta este cambio la proporción de repeticiones con un valor de p mayor o igual a 0.05?

```{r, eval = FALSE, echo=FALSE}

  # numero de observaciones
n <- 5
b0 <- -4
b1 <- 0.55

reps <- replicate(n = 1000, expr = {

  # variables aleatorias
  x1 <- rnorm(n = n, mean = 0, sd = 1)
  y <- b0 + b1 * x1 + rnorm(n)
 
  # crear data frame
  xy_datos <- data.frame(x1, y)
  
  xy_mod <- lm(formula = y ~ x1, data = xy_datos)
  
  summ <- summary(xy_mod)
  
  pval <- summ$coefficients[2, 4]
  
  return(pval)

})

sum(reps > 0.05) / length(reps)

```
&nbsp;

5. Corra de nuevo el bucle del punto 1 (variables no asociadas) pero esta vez use la función `rbinom()` para generar 'x1' (puede usar `rbinom(n = n, size = 4, prob = 0.6)` para esto). ¿Como afecta este cambio la proporción de repeticiones con un valor de p mayor o igual a 0.05?

```{r, eval = FALSE, echo=FALSE}

# numero de observaciones
n <- 30

reps <- replicate(n = 1000, expr = {

  # variables aleatorias
  x1 <- rbinom(n = n, size = 4, prob = 0.6)
  y <- rnorm(n = n, mean = 0, sd = 1)
 
  # crear data frame
  xy_datos <- data.frame(x1, y)
  
  xy_mod <- lm(formula = y ~ x1, data = xy_datos)
  
  summ <- summary(xy_mod)
  
  pval <- summ$coefficients[2, 4]
  
  return(pval)

})

sum(reps > 0.05) / length(reps)

```
&nbsp;

5. Corra de nuevo el bucle del punto 2 (variables  asociadas) pero esta vez use la función `rbinom()` para generar 'x1' (puede usar `rbinom(n = n, size = 4, prob = 0.6)` para esto). ¿Como afecta este cambio la proporción de repeticiones con un valor de p mayor o igual a 0.05?

```{r, eval = FALSE, echo=FALSE}

  # numero de observaciones
n <- 30
b0 <- -4
b1 <- 0.55

reps <- replicate(n = 1000, expr = {

  # variables aleatorias
  x1 <- rbinom(n = n, size = 4, prob = 0.6)
  y <- b0 + b1 * x1 + rnorm(n)
 
  # crear data frame
  xy_datos <- data.frame(x1, y)
  
  xy_mod <- lm(formula = y ~ x1, data = xy_datos)
  
  summ <- summary(xy_mod)
  
  pval <- summ$coefficients[2, 4]
  
  return(pval)

})

sum(reps > 0.05) / length(reps)

```
&nbsp;


</div>

&nbsp; 



---

<font size="4">Información de la sesión</font>

```{r session info, echo=F}

sessionInfo()

```
